臺灣嘉義地方法院刑事裁定
111年度聲字第512號
聲  請  人  臺灣嘉義地方檢察署檢察官
受  刑  人  紀博文



                    
上列聲請人因受刑人數罪併罰有二裁判以上，聲請定其應執行之
刑（111年度執字第1761號），本院裁定如下：
    主  文
紀博文所犯如附表所示之罪，所處有期徒刑部分，應執行有期徒
刑貳年伍月。
    理  由
一、聲請意旨略以：受刑人紀博文因犯竊盜等案件，先後經法院
    判決確定如附表，應依刑法第53條及第51條第5款，定其應
    執行之刑，爰依刑事訴訟法第477條第1項聲請裁定等語。
二、按數罪併罰，有2裁判以上者，依刑法第51條之規定，定其
    應執行之刑；宣告多數有期徒刑者，於各刑中之最長期以上
    ，各刑合併之刑期以下定其刑期，但不得逾30年。同法第53
    條、第51條第5款分別定有明文。又刑法第50條規定：「裁
    判確定前犯數罪者，併合處罰之。但有下列情形之一者，不
    在此限：一、得易科罰金之罪與不得易科罰金之罪。二、得
    易科罰金之罪與不得易服社會勞動之罪。三、得易服社會勞
    動之罪與不得易科罰金之罪。四、得易服社會勞動之罪與不
    得易服社會勞動之罪」「前項但書情形，受刑人請求檢察官
    聲請定應執行刑者，依第51條規定定之。」而本件屬刑法第
    50條第1項但書之情形，並經受刑人於判決確定後請求檢察
    官聲請定應執行刑，有定刑聲請書1份附卷可稽（本院卷第7
    頁），程序上並無不合，先予敘明。　　
三、經查，受刑人所犯如附表所示之罪，經法院判處如附表所示
    之刑並均確定，有相關刑事判決及臺灣高等法院被告前案紀
    錄表在卷可稽。茲檢察官聲請就受刑人所犯附表所示各罪所
    處之刑定其應執行之刑，本院審核認聲請於法尚無不合。另
    審酌被告所為之數罪，含詐欺取財（3次）、竊盜（6次）、
    行使偽造私文書（4次），性質大多有所不同，所侵害之法
    益實有所異，然犯案時間均多於民國110年3月至8月間，考
    量如因此受有實質累加之此等重刑，處罰之刑度實有所超過
    其行為之不法內涵，亦造成受刑人人格因受此等長期刑而有
    所抹滅，暨審酌受刑人對本案定應執行刑之意見（本院卷第
    127頁）等情形，定其應執行之刑。又其中部分犯行之宣告
    刑雖得易科罰金，但與其餘不得易科罰金之罪合併定應執行
    刑結果，已不得易科罰金，併此敘明。
四、依刑事訴訟法第477條第1項，刑法第50條第1項第1款、第51
    條第5款、第53條，裁定如主文。
中　　華　　民　　國　　111 　年　　6 　　月　　30　　日
                  刑事第三庭  法  官  方宣恩
上列正本證明與原本無異。
如不服本裁定，應於裁定送達後5日內向本院提出抗告狀（應附
繕本）。　　　　　　　　　
中　　華　　民　　國　　111 　年　　6 　　月　　30　　日
　　　　                      書記官  廖婉君　
附表(以下宣告刑僅敘及有期徒刑部分)：
編　　　　號  1 2 3 罪　　　　名  詐欺 踰越安全設備竊盜 竊盜 宣　告　刑  有期徒刑7月。 有期徒刑9月。 有期徒刑4月，如易科罰金，以新臺幣1,000元折算1日。 犯罪　日期  110年05月04日 110年08月04日 110年04月04日 偵查(自訴)機關 年度 　案號  臺中地檢110年度偵字第25025、27077號  新北地檢110年度偵字第23579號 最　後 事實審 法院 臺中地院 臺中地院 新北地院  案號 110年度易字第2113號 110年度易字第2113號 110年度簡字第3340號  判決日期 110年11月09日 110年11月09日 110年11月23日 確　定 判　決 法院 臺中地院 臺中地院 新北地院  案號 110年度易字第2113號 110年度易字第2113號 110年度簡字第3340號  判決確定日期 110年12月02日 110年12月02日 111年01月03日  備註   經臺灣臺中地方法院以110年度易字第2113號判決定應執行有期徒刑1年1月。   

編　　　　　號  4 5 6 罪　　　　　名  詐欺 詐欺 竊盜 宣　　告　　刑  有期徒刑2月，如易科罰金，以新臺幣1,000元折算1日。 有期徒刑2月，如易科罰金，以新臺幣1,000元折算1日。 有期徒刑4月，如易科罰金，以新臺幣1,000元折算1日。 犯　罪　日　期  110年03月25日 110年03月28日 110年04月20日 偵查(自訴)機關 年　度　案　號  新北地檢110年度偵字第25112、26253號  士林地檢110年度偵字第11241號 最　後 事實審 法院 新北地院 新北地院 士林地院  案號 110年度審易字第1902號 110年度審易字第1902號 110年度審簡字第807號  判決日期 110年12月13日 110年12月13日 110年12月17日 確　定 判　決 法院 新北地院 新北地院 士林地院  案號 110年度審易字第1902號 110年度審易字第1902號 110年度審簡字第807號  判決確定日期 111年01月19日 111年01月19日 111年01月24日  備註   經臺灣新北地方法院以110年度審易字第1902號判決定應執行有期徒刑3月。  經臺灣士林地方法院以110年度審簡字第807號判決定應執行有期徒刑7月。 

編　　　　　號  7 8 9 罪　　　　　名  行使偽造私文書 行使偽造私文書 竊盜 宣　　告　　刑  有期徒刑5月，如易科罰金，以新臺幣1,000元折算1日。 有期徒刑4月，如易科罰金，以新臺幣1,000元折算1日。 有期徒刑3月，如易科罰金，以新臺幣1,000元折算1日。 犯　罪　日　期  110年04月20日 110年04月06日 110年04月02日 偵查(自訴)機關 年　度　案　號  士林地檢110年度偵字第11241號 新北地檢110年度偵字第28438號 新北地檢110年度偵字第26966號 最　後 事實審 法院 士林地院 新北地院 新北地院  案號 110年度審簡字第807號 110年度審訴字第1112號 110年度審易字第2258號  判決日期 110年12月17日 110年12月22日 111年02月25日 確　定 判　決 法院 士林地院 新北地院 新北地院  案號 110年度審簡字第807號 110年度審訴字第1112號 110年度審易字第2258號  判決確定日期 111年01月24日 111年02月07日(原誤載為27日) 111年03月30日  備註   經臺灣士林地方法院以110年度審簡字第807號判決定應執行有期徒刑7月。   

編　　　　　號  10      11 12 罪　　　　　名  行使偽造私文書 竊盜 行使偽造私文書 宣　　告　　刑  有期徒刑3月，如易科罰金，以新臺幣1,000元折算1日。 有期徒刑4月，如易科罰金，以新臺幣1,000元折算1日。 有期徒刑3月，如易科罰金，以新臺幣1,000元折算1日。 犯　罪　日　期  110年07月08日 110年07月08日 110年06月07日 偵查(自訴)機關 年　度　案　號  臺南地檢110年度偵字第22265號 臺南地檢110年度偵字第22265號 臺北地檢110年度(原誤載為111年度)偵字第32923號 最　後 事實審 法院 臺南地院 臺南地院 臺北地院  案號 111年度簡字第359號 111年度簡字第359號 110年度簡字第2422號  判決日期 111年03月02日 111年03月02日 110年12月24日 確　定 判　決 法院 臺南地院 臺南地院 臺北地院  案號 111年度簡字第359號 111年度簡字第359號 110年度簡字第2422號  判決確定日期 111年04月06日 111年04月06日 111年02月01日  備註   經臺灣臺南地方法院以111年度簡字第359號判決定應執行有期徒刑6月。    

編　　　　　號  13 (以下空白)   (以下空白) 罪　　　　　名  竊盜   宣　　告　　刑  有期徒刑9月。   犯　罪　日　期  110年08月03日   偵查(自訴)機關 年　度　案　號  嘉義地檢110年度偵字第10085號   最　後 事實審 法院 嘉義地院    案號 111年度易字第151號    判決日期 111年04月20日   確　定 判　決 法院 嘉義地院    案號 111年度易字第151號    判決確定日期 111年05月16日    備註